臺灣臺南地方法院民事判決　　　　　　　95年度訴字第1820號
原　　　告　甲○○
　　　　　　乙○○○
　　　　　　　　　　　　1號
前列二人共同
訴訟代理人　李合法律師
　　　　　　趙培皓律師
被　　　告　豐星科技股份有限公司
法定代理人　戊○○
被　　　告　大日開發科技股份有限公司
　　　　　　　　　　　　號9室.
法定代理人　丙○○○
上列當事人間請求確認委任關係不存在事件，經本院於民國96年
5月15日言詞辯論終結，判決如下：
    主    文
確認原告甲○○與被告豐星科技股份有限公司監察人之委任關係
不存在。
確認原告甲○○與被告大日開發科技股份有限公司監察人之委任
關係不存在。
確認原告乙○○○與被告豐星科技股份有限公司董事之委任關係
不存在。
訴訟費用由被告負擔。
    事實及理由
一、原告甲○○主張：原告並非被告豐星科技股份有限公司（下
    稱豐星公司）、大日開發科技股份有限公司（下稱大日公司
    ）股東，惟因智識程度不高，誤將身分證件交予隔壁鄰居丁
    ○，然被告豐星公司及大日公司並未曾召開任何會議，亦無
    選任監察人，原告亦不曾同意擔任被告豐星公司及大日公司
    之監察人，嗣因被告豐星公司、大日公司積欠稅款，經行政
    執行署通知始知悉遭列名為被告豐星公司及大日公司之監察
    人，惟原告與被告豐星公司及大日公司間並無任何委任關係
    ，因被告豐星公司及大日公司登記事項上之登記，致原告遭
    行政機關之誤認致原告權益有受損害之虞，爰提起本件訴訟
    等情。並聲明：如主文第1項、第2項所示。
二、原告乙○○○主張：原告王美芳因與丁○係鄰居，因丁○表
    示欲借用身分證，故曾將身分證件交付丁○，惟原告並未曾
    同意擔任被告大日公司之董事，嗣因被告大日公司積欠稅款
    ，經行政執行署通知始知悉遭列名為被告大日公司之董事，
    惟原告與被告大日公司間並無任何委任關係，因被告大日公
    司登記事項上之登記，致原告遭行政機關之誤認致原告權益
    有受損害之虞，爰提起本件訴訟等語。並聲明：如主文第3
    項所示。
三、被告豐星公司陳述略以：被告公司確實未曾召開股東會議及
    董事會議，對原告甲○○與原告乙○○○之主張無意見；被
    告大日公司則陳稱以：被告公司應無召開股東會議及董事會
    議，原告甲○○與被告公司間確實無任何監察人之委任關係
    等語。
四、按確認之訴非原告有即受確認判決之法律上利益者，不得提
    起。所謂即受確認判決之法律上利益，係指法律關係之存否
    不明確，原告主觀上認其在法律上之地位有不安之狀態存在
    ，且此種不安之狀態，能以確認判決將之除去者而言，若縱
    經法院判決確認，亦不能除去其不安之狀態者，即難認有受
    確認判決之法律上利益，有最高法院52年度台上字第1240號
    判例可資參照。本件依原告提出之經濟部被告豐星公司及大
    日公司變更登記表所載，原告甲○○係登記為被告豐星公司
    及大日公司之監察人，原告乙○○○則登記為被告豐星公司
    董事之一，並經法務部行政執行署台南行政執行處通知列為
    公司負責人之一，亦有原告提出之該處執行命令影本在卷可
    憑。則原告與被告間董事、監察人（公司負責人）之委任法
    律關係是否存在已不明確，致原告主觀上法律上地位有受不
    安狀態之危險。從而原告訴請確認與被告間董事、監察人委
    任之法律關係不存在，如經法院認為其委任關係不存在，則
    原告法律上不安狀態即得以除去，是原告提起本件確認之訴
    ，揆諸前揭判例意旨，即有受確認判決之法律上利益。
五、查依本院調取之被告豐星公司登記卷，原告甲○○、乙○○
    ○係於89年3月23日之股東臨時會分別經選任為監察人及董
    事之一之事實，有本院依職權調閱之被告豐星公司登記卷內
    所附之股東臨時會議記錄可查，然原告主張被告豐星公司於
    89年3月23日並未曾通知召開股東臨時會議，原告亦不曾同
    意擔任被告豐星公司之監察人或董事，亦未同意被告豐星公
    司以原告甲○○為監察人及以原告乙○○○之名義辦理被告
    公司變更登記相關事項，亦未曾參與被告之股東會及董事會
    ，更不曾參與被告豐星公司之營運，是原告與被告間之委任
    關係並不存在等語，經查：
（一）按公司監察人，由股東會選任之。公司法第216條第1項前
      段定有明文。另公司董事會，設置董事不得少於三人，由
      股東會就有行為能力之人選任之，公司法第192條第1項亦
      有明文。由上開規定可知擔任監察人及董事之程序均應經
      股東會之選任，合先敘明。
（二）依經濟部中部辦公室所檢送之被告豐星公司登記卷內之89
      年3月23日之選任原告甲○○為監察人及原告乙○○○為
      董事之股東臨時會議事錄，雖載明出席及委託出席股東代
      表股份總數6,190,000股，亦即原告有經股東會選任為監
      察人及董事之事實，然為原告所否認，而上開臨時會議記
      錄之主席即被告豐星公司法定代理人戊○○及記錄人員載
      明為「丙○○○」經本院提示上開會議記錄結果，均肯認
      並未參與上開會議，足認被告豐星公司於上開時間並未曾
      召開股東臨時會，自無可能進行監察人及董事之改選，原
      告甲○○亦無可能遭選任為被告豐星公司之監察人，原告
      乙○○○自亦未經選任為被告豐星公司之董事，再上開會
      議記錄後雖附有原告甲○○及乙○○○之身份證影本資料
      ，惟原告甲○○、乙○○○係因認識任職於被告大日公司
      之職員丁○，曾將身分證資料交付丁○欲領取清潔費而經
      丁○將身分證影本交付被告公司等情，亦經證人丁○到院
      證述明確，是原告主張身分證資料係遭證人丁○擅自使用
      ，亦堪採信，是原告甲○○、乙○○○主張渠等應未曾被
      選任為被告豐星公司之監察人、董事，渠等被告豐星公司
      間並無監察人、董事委任關係存在，應屬可採。
（三）又依經濟部中部辦公室所檢送之被告大日公司登記卷觀之
      ，原告甲○○係經90年6月27日之股東會選任為監察人，
      該股東會議事錄雖載明出席及委託出席股東代表股份總數
      42,937,039股，亦即原告有經股東會選任為監察之事實，
      然為原告甲○○所否認，並否認係被告大日公司之股東及
      有參與上開股東會，被告亦無法提出確有召集上開股東會
      之證明，且上開會議議事錄亦無任何股東之出席簽到資料
      ，而觀之上開會議記錄所附之原告甲○○同意書之簽名與
      原告甲○○於本院當庭所為之簽名筆跡、字體、書寫方式
      亦完全不符，是原告主張被告大日公司於上開時間並未曾
      召開股東會且未曾同意擔任被告大日公司之監察人，應屬
      可採，被告大日公司既未召開股東會自無可能進行監察人
      之改選，原告甲○○亦無可能遭選任為被告大日公司之監
      察人，是原告甲○○主張其應未曾被選任為被告大日公司
      之監察人，其與被告大日公司間並無監察人委任關係存在
      ，亦屬可採。
六、綜上所述，本件原告甲○○、乙○○○既未曾被選任為被告
    豐星公司、大日公司之監察人及被告豐星公司之董事，從而
    ，原告起訴確認原告甲○○與被告豐星公司及大日公司間之
    監察人委任關係不存在，原告乙○○○與被告豐星公司間之
    董事委任關係不存在，自屬有據，應予准許。
七、訴訟費用負擔之依據：民事訴訟法第78條。
中　　華　　民　　國　　96　　年　　5　　月　　 29　　日
                  民事第五庭    法　官　童來好
以上正本係照原本作成
如對本判決上訴，須於判決送達後20日內向本院提出上訴狀
中　　華　　民　　國　　96　　年　　5　　月　　29　 　日
                                書記官　卓春成
